Dossiers de clients de l'étude XII
Archives nationales
- Dossiers de clients de l'étude XII., 1560-1947; MC/DC/XII/1 - MC/DC/XII/226
  - Familles., 1560-1913; MC/DC/XII/18 - MC/DC/XII/132
    - Famille de Lorme., 1869-1887; MC/DC/XII/73
      Succession d'Alphonse de Lorme, demeurant 7 rue Richepance à Paris, décédé le 12 mai 1886, 1887; succession de Marie Sophie Trollier de Messimieux, veuve d'Auguste Antoine de Lorme, demeurant 36 rue de Boulogne à Paris, décédée le 10 novembre 1882, 1882-1883; Alphonse de Lorme, décédé le 15 juin 1882: règlement du prix d'une maison sise 19 rue de Provence à Paris et règlement de la maison de commerce A. de Lorme et Cie, 1869-1884; succession de Mme Alphonse de Lorme, née Emilie Jeanne Louise Solliers, décédée le 16 mai 1875, 1875-1883; faire-part familiaux.
      Lorme, Alphonse de; Trollier de Messimieux, Marie Sophie; Lorme, Auguste Antoine de; Solliers, Emilie Jeanne Louise; Boulogne (rue de); Richepance (rue); Provence (rue de)
    - Famille de Lostanges., 1807-1890; MC/DC/XII/74 - MC/DC/XII/76
      - Famille de Lostanges., 1807-1880; MC/DC/XII/74
        . Comte Gaston de Lostanges, demeurant au château d'Epaux [auj. Epaux-Bézu, Aisne], 1807-1873: baux, correspondance, pièces comptables concernant le domaine d'Epaux, 1807-1854; mémoire de travaux de tapisserie exécutés à Epaux et rue de Grenelle; échanges et acquisitions concernant le château et le parc d'Epaux, 1812-1844; titres de propriétés et du moulin Turlot sis à Epaux, 1809-1859.
        . Succession du comte Georges Louis Gaston de Lostanges Béduer, décédé le 9 février 1879, 1829-1880: mariage avec Mlle de Rougé, 26 avril 1829; liquidation et partage de la succession du marquis de Rougé, 5 novembre 1838; compte de bénéfice d'inventaire de la succession du comte de Lostanges Béduer, décembre 1880; correspondance, 1829-1880; testament de Mme de Lostanges, 12 décembre 1839; inventaire après décès du comte de Lostanges au château d'Epaux, 26 avril 1879; faire-part de décès.
        Lostanges, Gaston de; Rougé, Mlle de; Epaux-Bézu (Aisne); Lostanges Béduer, Georges Louis Gaston de
      - Comte Georges Louis Gaston de Lostanges Béduer., 1823-1883; MC/DC/XII/75
        Comte Georges Louis Gaston de Lostanges Béduer, 1823-1883: pièces relatives à la subrogée tutelle de Mlle Marie Blanche Marguerite de Lostanges Beduer, fille du vicomte Marie Henri Raoul de Lostanges et petite-fille du comte de Lostanges, 1873-1876; pièces de procédure du comte de Lostanges, subrogé tuteur de Marguerite de Lostanges, contre M. et Mme de La Motte, 1871-1875; liquidation entre le comte de Lostanges et son épouse née Emerance Henriette Victurnienne de Rougé, décédée en 1879: comptes, pièces d'état civil, correspondance, titres de propriété, 1823-1883; comptes de gestion de la fôret de la Gruerie (Marne), 1858-1863; comptes rendus au comte de Lostanges, 1851-1857.
        Lostanges, Marie Henri Raoul de; La Motte, de; Rougé, Emerance Henriette Victurnienne de; Lostanges Béduer, Georges Louis Gaston de; Lostanges Béduer, Marie Blanche Marguerite de
      - Marie Célestine de Lostanges Béduer., 1872-1890; MC/DC/XII/76
        Marie Célestine de Lostanges Béduer, fille de Georges Louis Gaston comte de Lostanges, demeurant 42 rue de Grenelle-Saint-Germain à Paris, 1872-1890:
        - achat et revente du domaine de la Vallière, situé sur les communes de Reugny, Neuillé-le-Lierre et Monnaie (Indre-et-Loire), 1872-1873.
        - ventes et achats de terres à Epaux[-Bézu] (Aisne), à Reugny et Auzouer[-en-Touraine] (Indre-et-Loire), 1872-1890; correspondance relative à l'encaissement d'arrérages de rente nationale des Pays-Bas, 1882-1884; prêt, inscriptions hypothécaires, 1878-1879; correspondance du comte de Lostanges et de sa fille avec le notaire au sujet de l'administration de leurs biens, 1878-1889.
        Lostanges Béduer, Marie Célestine de; Lostanges, Georges Louis Gaston de; Grenelle (rue de); Auzouer-en-Touraine (Indre-et-Loire); Monnaie (Indre-et-Loire); Neuillé-le-Lierre (Indre-et-Loire); Reugny (Indre-et-Loire); Epaux-Bézu (Aisne)
    - Familles de Lyonne, de Manneville., 1710-1904; MC/DC/XII/77
      . Famille de Lyonne, 1710-1849: contrat de mariage entre Henri Charles de Lyonne et Marie Jeanne Antoinette Charrier, 15 septembre 1798; créances, correspondance, pièces diverses, 1710-1849; inventaire après décès du comte de Lyonne, 26 février 1836.
      . Famille de Manneville, 1836-1904:
      - inventaire après décès du comte Isidore Olivier de Manneville, inspecteur des contributions directes au Puy (Haute-Loire), 1862; correspondance avec le comte et la comtesse Aymar de Manneville, demeurant 63 rue de Bourgogne à Paris, 1875-1897; factures, 1881-1902; correspondance relative à Villeneuve-le-Roi (auj. Villeneuve-les-Sablons, Oise), 1878-1900; succession de Charles André Aymar de Manneville, fils d'Isidore Olivier, décédé le 15 mars 1876; correspondance, 1855-1894; pièces d'état civil, diplômes, 1836-1862; généalogie imprimée des seigneurs et comtes de Manneville.
      - projet de contrat de mariage de Gustave Henri Benoist vicomte de Manneville, secrétaire d'ambassade, fils de Charles André comte de Manneville, avec Gabrielle Anne Marie Blanche Michel de Boislisle, 1901.
      - succession de Céline Boisseau, veuve d'Isidore Olivier comte de Manneville, demeurant 51 rue de Bourgogne à Paris, décédée le 2 mars 1903, 1850-1904: faire-part de décès; correspondance, 1903-1904; pièces comptables; déclaration de succession; acte de notoriété après décès, 9 mars 1903; contrat de mariage entre Céline Boisseau et Isidore Olivier comte de Manneville, 4 septembre 1850; pièces concernant l'appartement rue de Bourgogne, 1870-1902; correspondance et renseignements concernant la terre de Villeneuve-le-Roi, 1900-1903; délivrance des legs, 1903.
      Lyonne, Henri Charles de; Charrier, Marie Jeanne Antoinette; Manneville, Isidore Olivier de; Manneville, Aymar de; Manneville, Charles André Aymar de; Manneville, Gustave Henri Benoist de; Manneville, Charles André de; Michel de Boislisle, Gabrielle Anne Marie Blanche; Boisseau, Céline; Bourgogne (rue de); Villeneuve-les-Sablons (Oise)
    - Familles Maricourt, Meurinne., 1754-1897; MC/DC/XII/78
      . Famille Maricourt, 1754-1893: papiers de famille, 1780-1890; succession de Joseph Théodore Eugène Maricourt, capitaine en retraite, attaché à la recette centrale de la Seine, demeurant 32 boulevard de Magenta à Paris, décédé le 25 février 1893.
      . Famille Meurinne, 1858-1897:
      - Joseph Edouard Meurinne, maire de Misery (Somme), décédé le 13 juin 1897: faire-part de décès; liquidation de la succession; testament, 11 juin 1897.
      - Charles Jules Joseph Meurinne, fils de Joseph Edouard, demeurant 9 rue Lincoln à Paris, 1858-1885: extrait d'acte de naissance, 26 février 1858; projet de contrat de mariage avec Emma Roblot, 1884-1885; faire-part du mariage le 14 janvier 1885; correspondance, 1884-1885.
      - succession de Charles Louis Gustave Meurinne, demeurant 25 rue Saint-Dominique-Saint-Germain à Paris, décédé le 18 juillet 1902, 1854-1903: inventaire après décès de Mme Meurinne née Marie Ernestine Chomel, 18 mai 1854; état liquidatif de la communauté d'entre Auguste François Chomel, docteur en médecine, et son épouse née Madeleine Euphrasie Jouet, demeurant 5 quai Voltaire à Paris, et de la succession du docteur Chomel, 12 juillet 1858; pièces de l'inventaire après décès du docteur Chomel, 3 mai 1858; acquisition par M. Meurinne de terres à Houdancourt (Oise), 9 septembre 1865; créances, 1901-1903.
      - location par Gustave Meurinne à Charles Dauchez d'un appartement sis au 14 rue Saint-Guillaume, 1888-1902.
      Maricourt, Joseph Théodore Eugène; Meurinne, Joseph Edouard; Meurinne, Charles Jules Joseph; Roblot, Emma; Meurinne, Charles Louis Gustave; Chomel, Marie Ernestine; Chomel, Auguste François; Jouet, Madeleine Euphrasie; Magenta (boulevard de); Lincoln (rue); Saint-Dominique-Saint-Germain (rue); Voltaire (quai); Houdancourt (Oise); Misery (Somme); Saint-Guillaume (rue)
    - Famille de Mornay-Montchevreuil., 1855-1895; MC/DC/XII/79
      . Notes concernant les successions du marquis Auguste de Mornay et du comte Charles de Mornay, 1891-1895; déclaration de succession d'Auguste Napoléon Philippe marquis de Mornay-Montchevreuil, ancien député de l'Oise, président de la Société hippique française, demeurant au château de Montchevreuil, commune de Fresneaux [auj. Fresneaux-Montchevreuil, Oise], décédé le 15 septembre 1893; correspondance, 1893-1894; prisée du mobilier dépendant de la succession du marquis de Mornay et se trouvant au château de Montchevreuil et dans ses dépendances, s.d.; obligations, 1891; factures, 1893; extraits d'acte de mariage de Marie Honoré Jacques de la Cour, marquis de Balleroy, avec Marie Adrienne Auguste de Mornay-Montchevreuil, 20 avril 1895.
      . Succession d'Auguste Napoléon Philippe marquis de Mornay-Montchevreuil: faire-part de décès, correspondance, reçus, dépôt du testament, statuts de la Société hippique française, 1893-1894; succession de Charles Jules Philippe Auguste comte de Mornay-Montchevreuil: titres de propriété du Bois de la Muette sis à Fresneaux[-Montchevreuil], 1855-1892.
      Mornay, Auguste de; Mornay, Charles de; Mornay-Montchevreuil, Auguste Napoléon Philippe de; Balleroy, Marie Honoré Jacques de la Cour de; Mornay-Montchevreuil, Marie Adrienne Auguste de; Mornay-Montchevreuil, Charles Jules Philippe Auguste de; Oise (Picardie, département); Fresneaux-Montchevreuil (Oise)
    - Famille de Nicolay., 1651-1903; MC/DC/XII/80 - MC/DC/XII/102
      - Aymard Charles Théodore Gabriel de Nicolay, marquis de Bercy., 1651-1913; MC/DC/XII/80 - MC/DC/XII/95
        Aymard Charles Théodore Gabriel de Nicolay (1808-1878), marquis de Bercy, était le fils du comte Aymard François Marie Chrétien de Nicolay et d'Alexandrine Charlotte Marie de Malon de Bercy.
        Il était le frère d'Aymard Charles Léon marquis de Nicolay (décédé le 22 mai 1873), d'Aymardine Marie Léontine Angélique de Nicolay, marquise de Rastignac (décédée le 7 décembre 1885), d'Aymardine Louise Georgine Christine de Nicolay, comtesse de Saint-Lieux, et le frère consanguin de la comtesse Da Porto.
        Célibataire, demeurant à Paris, 33 rue de l'Université, il est décédé le 12 décembre 1878.
        Bercy, Aymard Charles Théodore Gabriel de Nicolay de; Nicolay, Aymard François Marie Chrétien de; Bercy, Alexandrine Charlotte Marie de Malon de; Nicolay, Aymard Charles Léon de; Nicolay, Aymardine Marie Léontine Angélique de; Nicolay, Aymardine Louise Georgine Christine de; Da Porto, Mme; Université (rue de l')
        - Aymard Charles Théodore Gabriel de Nicolay, marquis de Bercy., 1842-1879; MC/DC/XII/80
          Dossier de succession du marquis de Bercy, 1842-1879: propriété d'un lit à l'hospice des Incurables d'Ivry[-sur-Seine] (Val-de-Marne), 1842-1874; créances, 1862-1875; correspondance concernant diverses fermes, 1867-1875; relevé du cadastre de la commune de Bercy [ancienne commune partagée en 1860 entre Paris et Charenton-le-Pont (Val-de-Marne)]; vente d'un terrain sis à Bercy par le marquis de Bercy à la Compagnie du chemin de fer de Lyon, avec plans, juin 1847; vente de terrains sis sur l'ancienne commune de Bercy par le marquis de Bercy à la Compagnie du chemin de fer de Paris à Lyon et à la Méditerranée, avec plan, 7 février 1863; plans du parc de Bercy; correspondance concernant une maison sise à Paris, 75 rue Saint-Lazare, à l'angle de la rue de Mogador, 1870-1873; testament du marquis de Bercy, 24 juillet 1878; correspondance concernant la succession, 1879; état de fortune; pièces d'état civil; faire-part de décès; plan de la maison sise à Paris, 40 rue Neuve des Mathurins; correspondance, 1866-1878; crédit par le marquis de Bercy en faveur de Wilhelm Klein et Albert Duclos, architectes de maison à loyer rue Neuve des Mathurins, 1871-1878; baux, obligations; plans de l'immeuble sis 4 rue Saint-Arnaud à Paris; plan d'une ferme; renseignements fournis pour l'inventaire de diverses propriétés; déclaration de succession, 1879; acquisition d'un terrain à Voimhaut (Moselle), 20 avril 1866.
          Bercy, Aymard Charles Théodore Gabriel de Nicolay de; Klein, Wilhelm; Duclos, Albert; Saint-Lazare (rue); Mogador (rue de); Neuve-des-Mathurins (rue); Saint-Arnaud (rue); Voimhaut (Moselle); Charenton-le-Pont (Val-de-Marne); Ivry-sur-Seine (Val-de-Marne); Bercy (ancienne commune)
        - Aymard Charles Théodore Gabriel de Nicolay, marquis de Bercy., 1846-1879; MC/DC/XII/81
          . Liquidation de la succession du marquis de Bercy, 1878-1879.
          . Baux des fermes de Bondoufle (Essonne), de Malaise [commune de Tavaux-et-Pontséricourt (Aisne)], de la Borde [commune de Raray (Oise)], 1846-1872; obligation, 1865; pièces diverses et correspondance, 1857-1873; déclaration de succession du marquis de Bercy, 1878-1879.
          Bercy, Aymard Charles Théodore Gabriel de Nicolay de; Tavaux-et-Pontséricourt (Aisne); Raray (Oise); Bondoufle (Essonne)
        - Aymard Charles Théodore Gabriel de Nicolay, marquis de Bercy., 1804-1878; MC/DC/XII/82
          . Titres de propriété et plans de la terre de Chevresis-Monceau (Aisne), 1804-1862.
          . Ferme de l'Arbre, située au terroir d'Attichy (Oise): titres de propriété et plans, 1836-1878; correspondance et pièces diverses, 1860.
          Bercy, Aymard Charles Théodore Gabriel de Nicolay de; Chevresis-Monceau (Aisne); Attichy (Oise)
        - Aymard Charles Théodore Gabriel de Nicolay, marquis de Bercy., 1651-1872; MC/DC/XII/83
          Titres et plans de propriétés sises à Louvres, Chennevières[-lès-Louvres], Vémars (Val-d'Oise), 1651-1872.
          Bercy, Aymard Charles Théodore Gabriel de Nicolay de; Vémars (Val-d'Oise); Louvres (Val-d'Oise); Chennevières-lès-Louvres (Val-d'Oise)
        - Aymard Charles Théodore Gabriel de Nicolay, marquis de Bercy., 1825-1898; MC/DC/XII/84
          . Titres de propriété de la terre de Chennevières[-lès-Louvres] (Val-d'Oise), 1825-1882; correspondance et pièces diverses concernant la terre de la Vallière sise sur les communes de Reugny, Neuillé-le-Lierre, Monnaie et Montreuil[-en-Touraine] (Indre-et-Loire), 1870-1873.
          . Etat des lieux et titres de propriété de la ferme de Mortières, commune de Tremblay[-en-France] (Seine-Saint-Denis), 1858-1898; pièces concernant les fermes de Moussy-le-Neuf (Seine-et-Marne) et de Malaise [commune de Tavaux-et-Pontséricourt (Aisne)], 1856-1861.
          . Titres de propriété et correspondance concernant la ferme de Châtenoy (Seine-et-Marne), des terres à Moussy-le-Neuf et la ferme de Goussainville (Val-d'Oise), 1844-1876.
          . Fermes de Châtenoy (Seine-et-Marne): désignation des immeubles mis en vente, avec plan, 1867.
          Bercy, Aymard Charles Théodore Gabriel de Nicolay de; Tavaux-et-Pontséricourt (Aisne); Monnaie (Indre-et-Loire); Montreuil-en-Touraine (Indre-et-Loire); Neuillé-le-Lierre (Indre-et-Loire); Reugny (Indre-et-Loire); Châtenoy (Seine-et-Marne); Moussy-le-Neuf (Seine-et-Marne); Tremblay-en-France (Seine-Saint-Denis); Chennevières-lès-Louvres (Val-d'Oise); Goussainville (Val-d'Oise)
        - Ferme de Bondoufle (Essonne)., 1659-1878; MC/DC/XII/85 - MC/DC/XII/88
          - Ferme de Bondoufle (Essonne)., 1659-1861; MC/DC/XII/85
            Correspondance, plans, titres de propriété, état des lieux, mémoires de travaux, 1834-1861; anciens titres de propriété et pièces diverses concernant des acquisitions, notamment des biens nationaux, 1659-1848.
            Bondoufle (Essonne)
          - Ferme de Bondoufle (Essonne)., 1754-1871; MC/DC/XII/86
            Titres de propriété de la ferme de Bondoufle, 1754-1871.
          - Ferme de Bondoufle (Essonne)., 1803-1878; MC/DC/XII/87
            Titres de propriété et baux de la ferme de Bondoufle, 1803-1878.
          - Ferme de Bondoufle (Essonne)., 1803-1878; MC/DC/XII/88
            Titres de propriété et baux de la ferme de Bondoufle, 1803-1878. (suite)
        - Aymard Charles Théodore Gabriel de Nicolay, marquis de Bercy., 1860-1885; MC/DC/XII/89
          . Ferme du Grand Douaire, commune de Neuville-lez-Beaulieu (Ardennes), 1862-1885: correspondance, titres de propriété, baux, pièces comptables, 1862-1885; mise en adjudication le 1er juillet 1879 de la ferme du Grand Douaire appartenant au marquis de Nicolay, légataire du marquis de Bercy, 1879-1880; pièces concernant diverses autres fermes.
          . Expropriation pour cause d'utilité publique pour le prolongement du boulevard Haussmann et la formation d'une place au nord du nouvel Opéra, 1860-1862: immeuble sis 52 et 54 rue Neuve des Mathurins, appartenant au marquis de Bercy, avec plans, 1860-1862.
          Bercy, Aymard Charles Théodore Gabriel de Nicolay de; Haussmann (boulevard); Neuve-des-Mathurins (rue); Neuville-lez-Beaulieu (Ardennes)
        - Aymard Charles Théodore Gabriel de Nicolay, marquis de Bercy., 1791-1880; MC/DC/XII/90
          Ferme de Warnavillers, commune de Rouvillers (Oise), 1791-1880: vente de la ferme de Warnavillers par le marquis et la marquise de Juigné au marquis de Bercy, 1er août 1878; contrat de mariage de Henri Christian Anatole Leclerc, comte de Juigné, avec Marie Elisabeth Adèle Alix de Talhouët Roy, 15 janvier 1868; anciens titres de propriété, procès verbaux de bornage, 1791-1880.
          Bercy, Aymard Charles Théodore Gabriel de Nicolay de; Juigné, Henri Christian Anatole Leclerc de; Talhouët Roy, Marie Elisabeth Adèle Alix de; Rouvillers (Oise)
        - Aymard Charles Théodore Gabriel de Nicolay, marquis de Bercy., 1829-1877; MC/DC/XII/91
          Procès-verbal d'estimation, inventaire des terres, titres de propriété, baux, correspondance, affiches concernant la ferme de Chassy, commune de Vignol (Nièvre), 1829-1869; pièces diverses concernant la ferme de Villaroche, commune de Réau (Seine-et-Marne), 1870; projet d'une société de sucrerie à Chevresis-Monceau (Aisne), 1877; titres de propriété et correspondance concernant une maison sise 75 rue Saint-Lazare à Paris, 1868-1872; faire-part de décès de Louis François Etienne Frédéric Viefville, notaire de l'étude XII, décédé le 21 mai 1869.
          Bercy, Aymard Charles Théodore Gabriel de Nicolay de; Viefville, Louis François Etienne Frédéric; Saint-Lazare (rue); Chevresis-Monceau (Aisne); Vignol (Nièvre); Réau (Seine-et-Marne)
        - Aymard Charles Théodore Gabriel de Nicolay, marquis de Bercy., 1849-1881; MC/DC/XII/92
          . Correspondance concernant la succession du général Woll et la vente de la villa Chantilly à Montauban (Tarn-et-Garonne), 1872-1877; bail de la ferme de Champagne à Savigny-sur-Orge (Essonne) par la princesse d'Eckmühl, veuve du maréchal Davout, 1859; titres de propriété de la ferme de Mouton à Ozoir-la-Ferrière (Seine-et-Marne), 1849-1861; traité de servitudes concernant des propriétés de la rue de la Paix à Paris, 1861-1877; pièces comptables; expropriation d'immeubles pour le prolongement de la rue de Rennes à Paris, 1866-1867; documents concernant le marquis de Bercy et le comte Théodule de Grammont; documents concernant les forges de Villersexel (Haute-Saône), 1866.
          . Titres de propriété et baux de la ferme de Champagne à Savigny-sur-Orge (Essonne), 1852-1881.
          Bercy, Aymard Charles Théodore Gabriel de Nicolay de; Woll, M.; Eckmühl, Mme d'; Davout; Grammont, Théodule de; Paix (rue de la); Rennes (rue de); Villersexel (Haute-Saône); Ozoir-la-Ferrière (Seine-et-Marne); Montauban (Tarn-et-Garonne); Savigny-sur-Orge (Essonne)
        - Aymard Charles Théodore Gabriel de Nicolay, marquis de Bercy., 1806-1887; MC/DC/XII/93
          . Acquisition par adjudication de terres appartenant à la princesse d'Eckmühl, veuve du maréchal Davout, 14 août 1869; titres de propriété de terres acquises ou échangées par le prince et la princesse d'Eckmühl, sises à Savigny-sur-Orge, Viry[-Châtillon], Juvisy-sur-Orge, Morangis (Essonne), 1806-1867.
          . Ferme des Crouttes, commune de Cugny[-lès-Crouttes] (auj. Oulchy-le-Château, Aisne): titres de propriété, 1828-1876; baux, 1832-1887.
          Bercy, Aymard Charles Théodore Gabriel de Nicolay de; Eckmühl, Mme d'; Davout; Oulchy-le-Château (Aisne); Juvisy-sur-Orge (Essonne); Morangis (Essonne); Savigny-sur-Orge (Essonne); Viry-Châtillon (Essonne)
        - Aymard Charles Théodore Gabriel de Nicolay, marquis de Bercy., 1721-1884; MC/DC/XII/94
          Ferme de Villaroche (commune de Réau, Seine-et-Marne), acquise en mars 1870, 1721-1884:
          - titres de propriété, 1859-1880.
          - anciens titres de propriété, 1721-1814; bail de la ferme, 1853-1884; échanges et ventes de terres, 1814-1837.
          Bercy, Aymard Charles Théodore Gabriel de Nicolay de; Réau (Seine-et-Marne)
        - Aymard Charles Théodore Gabriel de Nicolay, marquis de Bercy., 1846-1913; MC/DC/XII/95
          . Baux de la ferme de Moussy-le-Neuf (Seine-et-Marne), 1864-1902.
          . Titres de propriété de la ferme de Moussy-le-Neuf, 1846-1913: plan des propriétés appartenant à Nicolas Samson Dupont, de Paris, affermées à M. Duré, cultivateur à Moussy-le-Neuf, 20 août 1846; pièces concernant l'acquisition à la famille royale de Suède, de la ferme de Moussy-le-Neuf par le marquis de Bercy, 1861; affiche de la vente d'immeubles situés à Moussy-le-Neuf et à Vémars (Val-d'Oise), 21 décembre 1862; vente de terrains par les héritiers Dupont au marquis de Bercy, janvier 1863; extrait d'un procès-verbal de bornage de la propriété du marquis de Bercy à Moussy-le-Neuf, à la requête de l'administration générale de l'Assistance publique de Paris, 3 avril 1865; expropriation pour cause d'utilité publique en vue de la construction de la ligne de chemin de fer d'Aulnay-sous-Bois à Rivecourt par Senlis, traversant la commune de Moussy-le-Neuf, 1913.
          . Règlement avec Guillaume Ferdinand comte de Douhet, sénateur, se prétendant propriétaire de terrains et concessionnaire des mines de cuivre de Rovegno (Italie), 1878-1882.
          Bercy, Aymard Charles Théodore Gabriel de Nicolay de; Dupont, Nicolas Samson; Duré, M.; Douhet, Guillaume Ferdinand de; Moussy-le-Neuf (Seine-et-Marne); Vémars (Val-d'Oise)
      - Aymard Louis Marie Charles marquis de Nicolay, et son épouse née de Bonneval., 1812-1902; MC/DC/XII/96 - MC/DC/XII/97
        Aymard Louis Marie Charles marquis de Nicolay (1832- ), fils d'Aymard Charles Léon marquis de Nicolay (décédé le 22 mai 1873), frère d'Alexandrine de Nicolay, comtesse de Grammont, et son épouse, née Alexandrine Henriette Marie Marthe de Bonneval, décédée le 4 avril 1901, demeurant 35 rue Saint-Dominique à Paris, 1879-1889:
        Nicolay, Aymard Louis Marie Charles de; Nicolay, Aymard Charles Léon de; Nicolay, Alexandrine de; Bonneval, Alexandrine Henriette Marie Marthe de; Saint-Dominique (rue)
        - Aymard Louis Marie Charles marquis de Nicolay, et son épouse née de Bonneval., 1877-1889; MC/DC/XII/96
          . Papiers concernant la viabilité d'un terrain appartenant au marquis de Nicolay, sis rue Pierre Leroux à Paris, 1889.
          . Correspondance et pièces diverses concernant une propriété sise à Plaimpied[-Givaudins] (Cher) appartenant à la marquise de Nicolay, 1879-1883.
          . Opérations sur des valeurs mobilières, 1888.